臺灣臺南地方法院交通事件裁定　　　　95年度交聲字第1128號
移送機關　　交通部公路總局嘉義區監理所麻豆監理站
異議人即　　甲○○
受處分人
上列受處分人因違反道路交通管理處罰條例案件，對於交通部公
路總局嘉義區監理所麻豆監理站民國95年12月8日所為之裁決處分
（處分案號：麻監裁罰字第裁75-M00000000號），聲明異議，本院
裁定如下：
    主  文
原處分撤銷。
甲○○汽車駕駛人，駕駛汽車經測試檢定有吸食毒品，因而肇事
致人死亡，吊銷其駕駛執照，並不得再考領。
    理  由
一、原處分意旨略以：異議人即受處分人甲○○（下稱異議人）
    於民國九十五年九月十三日十四時五十分許，駕駛其所有之
    車號Ｊ四－一六三八號自用一般小客車，在台南縣左鎮鄉○
    ○村○○○號○路口肇事致莊銀娘死亡，經測試檢定有吸食
    毒品之違規事實，被台南縣警察局新化分局製單舉發，經原
    處分機關即交通部公路總局嘉義區監理所麻豆監理站查證屬
    實，依道路交通管理處罰條例（下稱處罰條例）第三十五條
    第一項第二款之規定，裁處異議人罰鍰新臺幣（下同）三萬
    元，吊銷駕駛執照，永久禁考。
二、本件異議意旨略以：異議人對本件違規事實並不爭執，惟若
    將異議人之駕照永久吊銷，異議人等於失去工作機會，可否
    另裁以二至三年即可考照，且罰款也能少繳一些等語。
三、按汽車駕駛人，駕駛汽車經測試檢定有吸食毒品者，處一萬
    五千元以上六萬元以下罰鍰，因而肇事致人死亡者，吊銷其
    駕駛執照，並不得再考領，處罰條例第三十五條第一項第二
    款定有明文。
四、經查：
（一）異議人對上開經警舉發吸食毒品後駕車，並因而致案外人
      莊銀娘死亡之違規事實並不爭執，且有台南縣警察局南縣
      警交字第M00000000號舉發違反道路交通管理事件通知單
      一紙附卷可資佐證。
（二）按九十五年二月五日生效之行政罰法第二十六條第一項規
      定，一行為同時觸犯刑事法律及違反行政法上義務規定者
      ，依刑事法律處罰之。但其行為應處以其他種類行政罰或
      得沒入之物而未經法院宣告沒收者，亦得裁處之。究其立
      法目的，一行為同時觸犯刑事法律及違反行政法上義務規
      定時，由於刑罰與行政罰同屬對不法行為之制裁，而刑罰
      之懲罰作用較強，故依刑事法律處罰，即足資警惕時，實
      無一事二罰再處行政罰之必要，且刑事法律處罰，由法院
      依法定程序為之，較符合正當法律秩序，應予優先適用，
      但罰鍰以外之沒入或其他種類行政罰，因兼具維護公共秩
      序之作用，為達行政目的，行政機關仍得併予裁處。再者
      ，其他種類行政罰，係指違反行政法上之義務應受「裁罰
      性」之「不利處分」，依行政罰法第二條規定，包括限制
      或禁止行為之吊扣證照處分，合先敘明。
（三）本件異議人吸食毒品後駕駛上開自小客車上路，因而肇事
      致人死亡之違規事實，業經本院以九十五年度訴字第一三
      二七號刑事判決及九十六年度交簡字第一六六二號刑事簡
      易判決分別判處有期徒刑八月、六月在案，有上開刑事判
      決各一份在卷可按。異議人吸食毒品後駕車，因而肇事致
      人死亡之行為同時觸犯刑法及違反行政法上義務，並經本
      院之刑事判決確定，揆諸前揭說明，裁處罰鍰部分自無從
      再適用行政罰之必要。原處分機關逕以異議人有上開違規
      事實，對其裁處罰鍰三萬元，尚有未洽。至吊銷駕駛執照
      ，終身禁考部分，乃裁罰性之不利處分，為達抑止吸食毒
      品後駕車之不法行為，維護道路交通用路權人之生命、身
      體之安全法益，依行政罰法第二十六條但書之規定，得裁
      處之。
五、綜上，原處分機關上開罰鍰之行政裁罰，即有未洽，異議人
    之異議雖無理由，然原處分既有上開可議之處，應由本院撤
    銷原處分，另諭知如主文第二項所示之處分，以資適法。
六、據上論斷，應依道路交通管理處罰條例第八十七條第二項、
    道路交通案件處理辦法第二十條，裁定如主文。
中　　華　　民　　國　　96　　年　　8　　月　　30　　日
                  交通法庭法　官　鍾邦久
以上正本證明與原本無異。
如不服本裁定應於送達後5日內向本院提出抗告狀（應附繕本）
。
 　　                     書記官　陳慧玲
中　　華　　民　　國　　96　　年　　8　　月　　30　　日
